【裁判字號】    97,訴,1879
【裁判日期】    980310
【裁判案由】    違反稅捐稽徵法
【裁判全文】
臺灣高雄地方法院刑事判決              97年度訴字第1879號
公  訴  人  臺灣高雄地方法院檢察署檢察官
被      告  丙○○
上列被告因違反稅捐稽徵法案件，經檢察官提起公訴（97年度偵
字第1436號），本院判決如下：
    主  文
丙○○犯公司法第九條第一項前段之未繳納股款罪，處有期徒刑
伍月，如易科罰金，以銀元參佰元即新臺幣玖佰元折算壹日，減
為有期徒刑貳月又拾伍日，如易科罰金，以銀元參佰元即新臺幣
玖佰元折算壹日。又共同連續犯九十五年五月二十四日修正公布
前商業會計法第七十一條第一款之填製不實罪，處有期徒刑陸月
，如易科罰金，以銀元參佰元即新臺幣玖佰元折算壹日，減為有
期徒刑參月，如易科罰金，以銀元參佰元即新臺幣玖佰元折算壹
日。應執行有期徒刑伍月，如易科罰金，以銀元參佰元即新臺幣
玖佰元折算壹日。其餘被訴部分無罪。
    事  實
一、丙○○於民國93年11月間籌設資本額為新臺幣（下同）60萬
    元之「成信科技有限公司」（下稱成信公司），其為唯一之
    股東，並擔任董事即公司負責人，明知公司股東應確實繳納
    應收股款，不得僅以申請文件表明收足，惟為使成信公司完
    成增資登記，先由不知情之乙○○於95年2 月6 日，先匯款
    502 萬元至丙○○設於玉山銀行岡山分行之帳號0000000000
    000 帳戶，再由丙○○於95年2 月9 日匯款505 萬至成信公
    司設於華南銀行岡山分行之帳號000000000000號帳戶，佯作
    驗資證明，並在成信公司之資產負債表、股東繳納現金股款
    明細表等申請文件上表明收足股款，再委由不知情之會計師
    劉鎣英於95年2 月10日出具增資變更登記資本額查核報告書
    ，表明查核屬實。丙○○於前筆款項驗資後，旋即於95年2
    月13日自成信公司上開帳戶提領100 萬元現金，並匯款轉帳
    400 萬元至乙○○位於合作金庫銀行岡山分行帳號00000000
    00000 號帳戶，並未實際繳納應收之增資股款。嗣丙○○於
    95年2 月17日向主管機關即經濟部中部辦公室表明已向股東
    收足500 萬元股款，而申請辦理變更登記，使該主管機關之
    承辦公務員形式審查後，即將成信公司實收資本總額增加50
    0 萬元之不實事項，登載於成信公司之設立登記表上，並於
    95年2 月17日准予變更登記，足以生損害於主管機關經濟部
    管理公司登記資料之正確性。
二、丙○○為成信公司實際負責人，為從事業務之人，屬商業會
    計法所規定之商業負責人，明知成信公司與附表一至八所示
    之公司間並無實際交易之事實，竟與洪勝裕、王全義（另行
    併案審理）、梁銀相（已死亡）共同基於幫助他人逃漏稅捐
    及填製不實會計憑證之犯意聯絡，由洪勝裕與王全義接洽，
    並以郵寄或面交之方式，將成信公司之空白發票交付王全義
    ，並由王全義、梁銀相或不知情之槽梅鈴虛開附表一至八所
    示統一發票，交付附表一至八所示之公司充作進項憑證，幫
    助該等公司逃漏附表一至八所示營業稅，足生損害於稅捐稽
    徵機關核稅之正確性。
三、案經財政部臺灣省南區國稅局函請臺灣高雄地方法院檢察署
    檢察官偵查起訴。
    理  由
甲、程序部分
    按被告以外之人於審判外之言詞或書面陳述，除法律有規定
    者外，不得作為證據。被告以外之人於審判外之陳述，雖不
    符前4 條之規定，而經當事人於審判程序同意做為證據，法
    院審酌該言詞陳述或書面陳述作成時之情況，認為適當者，
    亦得為證據。當事人、代理人或辯護人於法院調查證據時，
    知有刑事訴訟法第159 條第1 項不得為證據之情形，而未於
    言詞辯論終結前聲明異議者，視為有前項之同意，刑事訴訟
    法第159 條第1 項、第159 條之5 分別定有明文。本院認定
    事實所憑證據，部分屬傳聞證據，惟檢察官、被告均同意（
    A2卷第27頁反面、A1卷第22頁）或未於本院言詞辯論終結前
    聲明異議，本院審酌該等言詞或書面陳述作成之情況，並無
    非出於任意性或不正取供，或違法或不當情事，且客觀上亦
    無不可信之情況，堪認為適當，依刑事訴訟法第159 條之5
    第2項規定，均得作為證據，先予敘明。
乙、有罪部份
壹、訊據被告丙○○雖坦承其為成信公司實際負責人，惟矢口否
    認有何未實際繳納股款，而以申請文件表明收足，或虛偽登
    載會計憑證、以不正當方法幫助他人逃漏稅捐等犯行，並辯
    稱：成信公司成立時資本額為60萬元，資金是自已的，95年
    2 月間增資500 萬元，資本額變更為560 萬元，增資的資金
    是向親戚乙○○所借，後來馬上把400 萬還給乙○○，但尚
    未還清，因乙○○在成信公司有暗股，未清償完的錢算是他
    的股份；成信公司94年間的收付款、出貨款、發票領用及開
    立，全部都由洪勝裕處裡，洪勝裕應該都在工廠開發票，公
    司大小章、統一發票章都放在公司，洪勝裕可能自己拿走云
    云。經查：
一、未實際繳納股款，而以申請文件表明收足部分：
  (一)被告於93年11月間籌設資本額為60萬元之成信公司，並擔任
    實際負責人，成信公司於95年2 月間辦理增資500 萬元，該
    筆資金係由乙○○於95年2 月6 日，先匯款502 萬元至被告
    設於玉山銀行岡山分行之帳號0000000000000 帳戶，再由被
    告於95年2 月9 日匯款505 萬至成信公司設於華南銀行岡山
    分行之帳號000000000000號帳戶，作為驗資證明，並在成信
    公司之資產負債表、股東繳納現金股款明細表等申請文件上
    表明收足股款，再委由會計師劉鎣英於95年2 月10日出具增
    資變更登記資本額查核報告書，表明查核屬實，被告於前筆
    款項驗資後，旋即於95年2 月13日自成信公司上開帳戶提領
    100 萬元現金，並匯款轉帳400 萬元至乙○○位於合作金庫
    銀行岡山分行帳號0000000000000 號帳戶。被告嗣於95年2
    月17日向主管機關即經濟部中部辦公室表明已向股東收足50
    0萬元股款，而申請辦理變更登記，主管機關之承辦公務員
    於審查後，即將成信公司實收資本總額增加500 萬元之事項
    ，登載於成信公司之設立登記表上，並於95年2 月17日准予
    變更登記等事實，為被告所不爭執，復有成信公司設立及歷
    次變更登記表（A4卷第16至27頁、第43至56頁）、被告設於
    玉山銀行岡山分行之帳號0000000000000 帳戶之存提款明細
    及存摺內頁（A4卷第233 至237 頁）、成信公司設於華南銀
    行岡山分行之帳號000000000000號帳戶活期存款存摺影本（
    A4卷第39至42頁、第238 至239 頁）、玉山銀行暨華南銀行
    取款憑條、匯款申請書及現金支出傳票（A4卷第241 至245
    頁）、成信公司增資變更登記資本額查核報告書（A4卷第36
    頁）、成信公司修訂章程暨股東同意書（A4卷第45至47頁）
    、成信公司資產負債表（A4卷第37頁）、股東繳納現金股款
    明細表（A4卷第41頁）在卷可稽。
  (二)被告雖以上揭情詞置辯，惟查：
  1.證人乙○○於本院審理時結證稱：我與被告從來沒有金錢往
    來，之前未曾聽過成信公司，直到95年間，我因為擔任海佳
    公司負責人違反商業會計法成為被告，到法院出庭時遇到被
    告，才認識被告，除了在法院碰面外，私下都沒有往來，亦
    未曾在成信公司插暗股等語明確（A1卷第20至21頁），且被
    告亦自承：除了在法庭見過乙○○之外，私下均無往來（A1
    卷第22頁），是被告辯稱該筆增資款項係向親戚乙○○借貸
    ，顯係卸責之詞，不足憑採。
  2.另被告於本院審理時異翻前詞，陳稱：成信公司增資的股款
    來自陳忠和、海佳公司投資的暗股，增資部分伊沒有出錢，
    增資是因為要買機械的費用云云（A1卷第42頁反面），其供
    述前後反覆，已有疑義，又增資款項既係為購買機械，卻於
    驗資後隨即將增資款項提領或轉出，未用以購買機械，而對
    如此龐大金額為何提領、轉出，卻又記憶不清（A1卷第42頁
    反面），有違常情，亦難採信。
  3.綜上所述，被告95年2 月9 日自其上開玉山銀行個人帳戶，
    匯入華南銀行岡山分行成信公司帳戶之505 萬元，顯係單純
    做為形式上驗資之用，實質上自難認係股東股款之繳納，是
    被告未實際繳納股款，而以申請文件表明收足乙情，堪予認
    定。
二、共同虛偽登載會計憑證、以不正當方法幫助他人逃漏稅捐部
    分：
  (一)被告為成信公司實際負責人，為從事業務之人，屬商業會計
    法所規定之商業負責人，成信公司與附表一至八所示之公司
    間並無實際交易事實，而成信公司所開立未實際交易之附表
    一至八所示統一發票，交付附表一至八所示之公司充作進項
    憑證，幫助該等公司逃漏附表一至八所示營業稅等事實，為
    被告所不爭執（A3卷第241 至245 頁），復有財政部臺灣省
    南區國稅局案情分析表（A4卷第3 至14頁）、成信公司設立
    登記表（A4卷第19至20頁）、成信公司營業稅稅籍資料查詢
    作業畫面（A4卷第89頁）、成信公司營業稅申報資料管理系
    統- 申報書（A4卷第91至94頁）、成信公司營業人94、95年
    度銷售額與稅額申報書暨94年營利事業所得稅結算申報書（
    A4卷第95至116 頁）、成信公司申報營業稅明細表（A4卷第
    126 頁）、財政部臺灣省南區國稅局高雄分局南區國稅高縣
    一字第0960048159號函所檢附成信公司95年度營利事業所得
    稅結算申報資料（A4卷第145 至165 頁）、亞東國際開發股
    份有限公司營業稅稅籍資料查詢作業（A4卷第186 頁）、星
    惠生化科技有限公司營業稅稅籍資料查詢作業（A4卷第187
    頁）、財政部臺灣省南區國稅局台南市分局刑事案件移送書
    （A4卷第188 至189 頁）、玉銓企業有限公司營業稅稅籍資
    料查詢作業（A4卷第201 頁）、財政部高雄市國稅局刑事案
    件告發書（A4卷第287 至298 頁）、恩立富企業有限公司營
    業稅稅籍資料查詢作業（A4卷第299 頁）、永美科材料股份
    有限公司營業稅稅籍資料查詢作業（A4卷第341頁）、財政
    部臺灣省北區國稅局新店稽徵所北區國稅新店三字第096000
    1581號函（A4卷第342 至344 頁）、百起興公司營業稅籍資
    料查詢作業列印資料（A4卷第368 頁）、許永昌水電行營業
    稅稅籍資料查詢作業列印資料（A4卷第380 頁）、海佳國際
    有限公司營業稅稅籍資料（A4卷第427 頁）、財政部臺灣省
    南區國稅局高雄縣分局南區國稅高縣三字第0960013056號函
    （A4卷第442 至473 頁）、成信公司94年銷項資料（A4卷第
    484頁）、財政部臺灣省南區國稅局高雄縣分局實地勘查成
    信公司登記地址之高雄縣鳳山市○○路○ 段351 號現場訪查
    表及現場照片4 張（A4卷第526 至531 頁）、財政部臺灣省
    南區國稅局潮州稽徵所96年6 月6 日南區國稅潮州三字第09
    60009403號函檢送被告所稱成信公司設立工廠之屏東縣枋寮
    鄉○○路19號之房東訪查表及現場勘查表（A4卷第533 至55
    2 頁）、代理記帳業者調查表及張簡靖芬會計事務所成信公
    司點收帳冊證明單（A4卷第604 至609 頁）、成信公司銷項
    統一發票29紙（A4卷第725 至730 頁、第731 至734 頁、第
    735 至747 頁、）、台灣台南地方法院檢察署96年度偵字第
    11660 號起訴書（A3卷第274 至277 頁）、臺灣高雄地方法
    院檢察署97年度偵字第1428號起訴書（A3卷第292 至295 頁
    ）在卷可稽。
  (二)被告雖以上揭情詞置辯，惟查：
  1.證人洪勝裕證稱：94年間我協助寄送成信公司申報之發票，
    有時被告給我公司資料及空白發票寄給王全義；有時是王全
    義或曹梅鈴到我自己的公司拿成信公司的空白發票，王全義
    寫完後寄到我公司，然後我交給被告，並告知被告這是王全
    義寫的發票；有時王全義寄到成信公司，所以被告必然知情
    。王全義與被告已經先講好了，我只是幫忙寄。我看到如果
    是給成信公司的發票，就跟被告報告說這是王總寄來的發票
    。我不清楚成信公司由何人交付發票予會計師記帳申報等語
    （A3卷第232 至234 頁）；證人王全義證稱：新耀企業社實
    際負責人是梁銀相，新耀企業社的事務都是他在處理。梁銀
    相算是我的老闆，他找了很多發票，本案大部分進項發票是
    他找來的。我是94年下半年開始提供成信公司不實發票，洪
    勝裕所稱成信公司申報之不實進銷項發票是我提供，屬實，
    成信公司銷項海佳及金太祥、恩利富是假的，開立發票流程
    為洪勝裕寄發票給我，我自己寫，有些拜託不知情的曹梅鈴
    填寫，曹梅鈴沒有幫我做事，因為她帶一個小孩沒有地方去
    ，所以我叫她跟我們一起住。發票寫好後我再寄給洪勝裕，
    梁銀相把其他公司的發票給我，有的是給我其他公司的空白
    發票讓我填，有的是拿已經寫好的發票給我，然後我把填好
    的成信公司的進銷項的發票寄回給洪勝裕。梁銀相給我發票
    總額百分之1 的好處，被告、洪勝裕他們的好處我不知道等
    語（A3卷第203 至207 頁、第234 頁、第241 至245 頁）。
    互核2 人證詞，洪勝裕將成信公司之空白發票寄交王全義，
    或面交王全義、曹梅鈴，而由王全義或不知情之曹梅鈴虛偽
    填載等情，自堪認定。參酌被告於本院審理中所稱：成信公
    司之印章及發票均放置於伊辦公桌抽屜，洪勝裕會向其取用
    ，伊不在，洪勝裕會自己拿，洪勝裕開完發票後，會將存根
    交給伊，並向伊口頭報告等語（A1卷第41頁反面、第42頁）
    ，足認成信公司之空白發票平日由被告保管，存根亦會交還
    被告，被告對本件虛開發票等事實自難諉為不知。又被告雖
    又以：伊看不太懂洪勝裕交還之發票內容，且伊只看前面幾
    張云云為辯，然成信公司開立發票予他人，即表示有賣出貨
    物而為交易之事實，而本件附表一至八成信公司虛開之發票
    達89張之多，被告身為成信公司名義上及實質上負責人，對
    公司有無生產、有無買進如此多的原料、有無如此多的產品
    供出售之用，及有無收入如此多的貨款，焉有可能不知，被
    告前揭及此部分所辯，均不足採。
  2.又被告擔任成信公司實際負責人，而證人簡榮吉即成信公司
    記帳會計師證稱：我從成信公司設立至94年底均為成信公司
    記帳，我和成信公司負責人即被告接觸，剛開始被告與蔣志
    新委託我們事務所記帳，他們都是成信公司的人。我們去公
    司拿發票及其他憑證，去的時候被告、蔣志新及會計小姐都
    在，是被告、蔣志新一起交給我們的，事務所忙的話，有時
    候蔣志新或其他員工會送過來。我不認識洪勝裕、王全義、
    曹梅鈴。被告曾經親自交付發票給我，是在他辦公室他親自
    拿給我的等語（A3卷第165 至166 頁），業如上述，是被告
    對成信公司所開立之發票及營業額等相關資料，必知之甚詳
    ，則其辯稱系爭發票均為洪勝裕開立，其均不知情乙節，顯
    不足採。
  3.被告共同虛偽填載發票、以不正當方法幫助他人逃漏稅捐犯
    行堪以認定，應予依法論科。
貳、新舊法比較
一、 被告行為後，商業會計法第71條業於95年5 月24日修正施
     行，該條第1 款原規定「商業負責人、主辦及經辦會計人
     員或依法受託代他人處理會計事務之人員有左列情事之一
     者，處5 年以下有期徒刑、拘役或科或併科新臺幣15萬元
     以下罰金：一、以明知為不實之事項，而填製會計憑證或
     記入帳冊者」，修正後則將上開條文之刑度規定提高為「5
     年以下有期徒刑、拘役或科或併科新臺幣60萬元以下罰金
     」，茲比較新舊法之結果，自應適用被告行為時之法律即
     95年5 月24日修正施行前之商業會計法第71條第1 款登載
     不實會計憑證罪之規定。
二、又被告行為後，刑法業於94年2 月2 日修正公布，95年7 月
    1 日起施行，按行為後法律有變更者，適用行為時之法律，
    但行為後之法律有利於行為人者，適用最有利於行為人之法
    律，修正後刑法第2 條第1 項定有明文。此條規定係規範行
    為後法律變更所生新舊法律比較適用之準據法，本身尚無新
    舊法比較之問題，於新法施行後，應一律適用新法第2 條第
    1 項之規定，為「從舊從輕」之比較，先予敘明。再按本次
    法律變更，比較時應就罪刑有關之共犯、未遂犯、想像競合
    犯、牽連犯、連續犯、結合犯，以及累犯加重、自首減輕暨
    其他法定加減原因（如身分加減）與加減例等一切情形，綜
    其全部罪刑之結果而為比較（最高法院95年度第8 次刑庭會
    議決議參照）。而按：
  (一)修正後刑法第28條關於成立共同正犯之標準，將原來共同正
    犯之共同「實施」犯罪，改為共同「實行」犯罪，剔除完全
    未參與犯罪相關行為之「實行」的「陰謀共同正犯」及「預
    備共同正犯」，而本案被告之犯行非屬陰謀、預備共同正犯
    ，不論依修正前刑法第28條之規定，抑或修正後刑法第28條
    之規定，均構成共同正犯，比較結果並無利與不利，是依刑
    法第2 條規定，應依修正前刑法第28條論之。
  (二)刑法第33條第5 款修正為：「主刑之種類如下：五、罰金：
    新臺幣1,000 元以上，以百元計算之」；與修正前刑法第33
    條第5 款規定之罰金最低額銀元1 元相比較，新法將修正前
    商業會計法第71條第1 款及稅捐稽徵法第43條第1 項之罪所
    得科處之罰金最低額均由銀元1 元提高為新臺幣1,000 元，
    比較上述修正前、後之刑罰法律，應以被告行為時之刑法第
    33條第5 款規定論處被告罪責，對被告較為有利。
  (三)關於牽連犯部分，修正前刑法第55條就具有牽連關係之牽連
    犯，係規定應從一重罪處斷；而修正後之刑法，既已刪除牽
    連犯之規定，則所犯各罪即應依數罪併罰之規定分論併罰。
    比較上述修正前、後之刑罰法律，應以被告行為時之刑法第
    55 條 規定論處，對被告較為有利。
  (四)刑法第56條連續犯之規定業經刪除，於新法施行後，被告之
    數犯罪行為，應予分論併罰。此條刪除雖非犯罪構成要件之
    變更，然顯已影響行為人刑罰之法律效果，自屬法律有變更
    比較上述修正前、後之刑罰法律，應以被告行為時之刑法第
    56 條 規定論處，對被告較為有利。
  (五)關於易科罰金之規定，被告行為時之刑法第41條第1 項前段
    規定：「犯最重本刑為5 年以下有期徒刑以下之刑之罪，而
    受6 個月以下有期徒刑或拘役之宣告，因身體、教育、職業
    、家庭之關係或其他正當事由，執行顯有困難者，得以1 元
    以上3 元以下折算一日，易科罰金。」，參酌被告行為時之
    廢止前罰金罰鍰提高標準條例第2 條前段規定，就其原定數
    額提高為100 倍折算1 日，則本件被告行為時之易科罰金折
    算標準，應以銀元100 元至300 元折算一日，經折算為新臺
    幣後，應以新臺幣300 元至900 元折算為1 日。而95年7 月
    1 日修正公布施行之刑法第41條第1 項前段則規定：「犯最
    重本刑為5 年以下有期徒刑以下之刑之罪，而受6 個月以下
    有期徒刑或拘役之宣告者，得以新臺幣1,000 元、2,000 元
    或3,000 元折算一日，易科罰金。」。比較新、舊法結果，
    以舊法之規定，較有利於被告。
  (六)修正前刑法第51條第5 款規定：「宣告多數有期徒刑者，於
    各刑中之最長期以上，各刑合併之刑期以下，定其刑期。但
    不得逾20年。」，修正後刑法第51條第5 款規定：「宣告多
    數有期徒刑者，於各刑中之最長期以上，各刑合併之刑期以
    下，定其刑期。但不得逾30年。」，經比較新舊法結果，修
    正後規定並未較有利於被告，是仍應適用修正前刑法第51條
    第5 款規定。
  (七)綜上法律修正前、後之比較，揆諸前揭說明及刑法第2 條第
    1 項規定，本案以適用被告行為時之相關刑罰法律論處被告
    罪責，對被告較為有利。
參、論罪科刑
一、按公司負責人明知公司應收之股款，股東並未實際繳納，而
    以申請文件表明收足，使公務員登載於職務上所掌之公文書
    ，足以生損害於公眾或他人，所犯公司法第9 條第1 項前段
    及刑法第214 條兩罪，就行為人而言，僅有自然行為概念之
    一行為，且係基於一個意思決定為之，自應評價為一個犯罪
    行為。又刑法第214 條之罪係在保護一般公共信用，除行為
    人已為不實之申請外，尚待該管公務員將之登載於職務上所
    掌之公文書，始足成立；至於公司法第9 條第1 項前段之罪
    ，係在防止虛設公司及防範經濟犯罪，只要行為人提出不實
    之申請，即足成立，不以該管公務員已登載於職務上所掌之
    公文書為必要。二者之犯罪構成要件並不相同，屬一行為觸
    犯數罪名之想像競合犯，應依刑法第55條之規定，從較重之
    公司法第9 條第1 項前段處斷（最高法院96年度第7 次刑事
    庭會議決議參照）。核被告事實一所為，係犯公司法第9 條
    第1 項前段及刑法第214 條等罪，乃一行為觸犯數罪名，應
    從一重之公司法第9 條第1 項前段處斷。
二、又按統一發票係營業人依營業稅法規定於銷售貨物或勞務時
    ，開立並交付予買受人之交易憑證，足以證明會計事項之經
    過，應屬商業會計法所稱之會計憑證（最高法院87年度臺非
    字第389 號判決參照）。又按商業會計法第71條第1 款以明
    知為不實之事項，而填製會計憑證之罪，原即含有業務上登
    載不實之本質，應逕論以商業會計法第71條第1 款之罪（最
    高法院85年度臺上字第3145號判決參照）。且按稅捐稽徵法
    第43條第1 項所稱之「幫助犯第41條之罪」，為特別法明定
    以幫助犯罪為構成要件之犯罪類型，亦為稅捐稽徵法特別規
    定，屬於一獨立之犯罪型態，性質上乃係實施犯罪之正犯，
    與刑法上幫助犯之具絕對從屬性者不同，不必有「正犯」之
    存在亦能成立犯罪（最高法院92年度臺上字第2879號判決參
    照）。被告係成信公司負責人，屬商業會計法第4 條所稱之
    商業負責人，明知成信公司與附表一至八所示公司，實際並
    無生意往來，竟虛開發票方式幫助上揭營業稅繳納義務人逃
    漏如附表一至八所示稅捐，係犯95年5 月24日修正施行前商
    業會計法第71條第1 款商業負責人明知不實事項而填製會計
    憑證罪、稅捐稽徵法第43條第1 項幫助納稅義務人以不正當
    方法逃漏稅捐罪。被告與洪勝裕、王全義、梁銀相間，就上
    開犯行間，有犯意聯絡及行為分擔，應依修正前第28條規定
    論以共同正犯。又其中委由不知情之曹梅鈴填載不實發票之
    部分，為間接正犯。被告先後多次填製不實會計憑證及幫助
    逃漏稅捐之犯行，時間緊接、方法相同，均各觸犯構成要件
    相同之罪名，顯係基於概括犯意反覆為之，均依廢止前刑法
    第56條之規定，各論以連續犯，並分別加重其刑。被告所犯
    上開2 罪間，有方法目的之牽連關係，應依修正前刑法第55
    條規定從一重之連續違反95年5 月24日修正施行前商業會計
    法第71條第1 款之商業負責人明知不實事項而填製會計憑證
    罪處斷。
三、被告所犯上開公司法第9 條第1 項前段之未繳納股款罪，暨
    商業會計法第71條第1 款之填製不實罪，犯意各別，行為互
    殊，應分論併罰。爰審酌被告為公司實際負責人，明知股東
    未實際繳納股款，而以文件表明已經收足，足生損害於主管
    機關管理公司登記資料之正確性，又幫助他人逃漏稅捐，金
    額非少，嚴重損害稅捐之公平性及正確性，復於犯後否認犯
    行、態度不佳等一切情狀，分別量處如主文所示之刑，均諭
    知易科罰金折算標準，並定其應執行刑，及諭知易科罰金之
    折算標準。又被告所犯上開罪名，係於96年4 月24日以前所
    為，合於中華民國96年罪犯減刑條例第2 條第1 項，均應減
    其宣告刑2 分之1 。
丙、無罪部分
壹、本件公訴意旨另以：被告明知成信公司並無向附表九至十四
    所示之公司為如附表九至十四所示金額之進貨事實，竟基於
    為成信公司以不正當方法逃漏營業稅之犯意，經由洪勝裕、
    王全義、梁銀相及其餘不詳之管道，取得附表九至十四所示
    之公司所開立不實統一發票，以充作成信公司進項憑證，以
    每2 月為1 期之申報方式，將各該不實之進項交易金額登載
    於該段期間內成信公司之「營業人銷售額與稅額申報書」上
    ，以供扣抵銷項稅額，持向稅捐稽徵機關申報成信公司之營
    業稅，而得逃漏如附表九至十四所示之營業稅，足以生損害
    於稅捐機關對核課稅捐之正確性及公平性。因認被告涉犯所
    為係犯稅捐稽徵法第47條第1 款（起訴書誤載為第47條第3
    款）、第41條之納稅義務人以不正當方法逃漏稅捐罪嫌。
貳、按犯罪事實應依證據認定，無證據不得認定犯罪事實；不能
    證明被告犯罪者，應諭知無罪之判決，刑事訴訟法第154 條
    第2 項、第301 條第1 項分別定有明文。次按事實之認定，
    應憑證據，如未能發現相當證據，或證據不足以證明，自不
    能以推測或擬制之方法，為裁判基礎；且認定不利於被告之
    事實須依積極證據，苟積極證據不足為不利於被告事實之認
    定時，即應為有利於被告之認定；另認定犯罪事實所憑之證
    據，雖不以直接證據為限，間接證據亦包括在內，然而無論
    直接證據或間接證據，其為訴訟上之證明，須於通常一般之
    人均不致有所懷疑，而得確信其為真實之程度者，始得據為
    有罪之認定，倘其證明尚未達到此一程度，而有合理之懷疑
    存在而無從使事實審法院得有罪之確信時，即應由法院為諭
    知被告無罪之判決（最高法院40年度臺上字第86號、30年度
    臺上字第816 號、76年度臺上字第4986號判例意旨參照）。
參、公訴人認被告另涉犯稅捐稽徵法第47條第3 款、第41條之納
    稅義務人以不正當方法逃漏稅捐罪，無非以被告之之供述，
    證人洪勝裕、王全義、陳忠和、張簡榮吉、陳信儒、楊雅苓
    、陳雀珍之證述，新耀企業社、星惠生化公司、元榕電子、
    日泰興公司、金太祥公司、與成信公司94年間交易之發票影
    本，成信公司營業稅年度資料－進項來源明細排行前100 名
    列印資料，94年、95年間成信公司專案調查檔統一發票查核
    清單及94年、95年成信公司各期營業申報書，臺灣高雄地方
    法院檢察署96年度偵字第21494 號併辦意旨書，臺灣高雄地
    方法院97年度重訴字第10號新耀企業社負責人黃福利判決書
    ，臺灣高雄地方法院95年度訴字第778 號日泰興公司負責人
    戴吉興判決書，臺灣彰化地方法院96年度易字第613 號新昌
    興業有限公司負責人張瑞豐判決書等資料為其論罪依據。
肆、經查：公訴意旨所指被告為成信公司負責人，與附表九至十
    四所示公司無實際交易，取得附表九至十四所示公司之不實
    統一發票，充作成信公司進項憑證，持向稅捐稽徵機關申報
    成信公司之營業稅，而逃漏如附表九至十四所示之營業稅等
    語，惟附表九至十四所示成信公司用以申報扣抵銷項稅額之
    進項發票進貨總額為00000000元，稅額為0000000 元，然被
    告所虛開成信公司附表一至八所示不實銷項發票之銷售總額
    為00000000元，稅額為0000000 元，是不實進貨總額未逾不
    實銷售總額，其不實銷項並無實際交易，原毋庸繳納營業稅
    ，對照觀之，被告經營之成信公司以本件虛偽不實之進項及
    銷項金額申報之營業稅額，尚難認有低於應繳納營業稅額之
    情事。則本件尚難認被告取得附表九至十四所示公司之不實
    統一發票，充作成信公司進項憑證，而有逃漏營業稅之情，
    是客觀上公訴人認被告涉犯逃漏稅捐罪，其所憑證據，尚未
    達通常一般人均不致有所懷疑，而得以確信其為真實之程度
    。此外，本件復查無其他積極證據足認被告有何公訴人所指
    之犯行，揆諸前揭法條及判例意旨，自不能證明被告犯罪，
    公訴意旨暨認此部份與上開經論罪科刑部份為數罪併罰關係
    ，爰應為無罪之諭知。
據上論斷，應依刑事訴訟法第299 條第1 項前段、第301 條第1
項前段，公司法第9 條第1 項前段，刑法第214 條，95年5 月24
日修正施行前商業會計法第71條第1 款，稅捐稽徵法第43條第1
項，刑法第2 條第1 項前段、第11條前段、第55條，廢止前刑法
第56條、修正前刑法第28條、第41條第1 項前段、第51條第5 款
，廢止前罰金罰鍰提高標準條例第2 條後段，中華民國96年罪犯
減刑條例第2 條第1 項第3 款、第7 條、第9 條，判決如主文。
本案經檢察官甲○○到庭執行職務。
中    華    民    國    98    年    3     月    10    日
                  刑事第一庭  審判長法  官  蔡國卿
                                    法  官  張琬如
                                    法  官  王淑惠
以上正本證明與原本無異。
如不服本判決應於收受判決後10日內向本院提出上訴書狀，並應
敘述具體理由。其未敘述上訴理由者，應於上訴期間屆滿後20日
內向本院補提理由書(均須按他造當事人之人數附繕本)「切勿逕
送上級法院」。
中    華    民    國    98    年    3     月    11    日
                                    書記官  黃旭淑
附錄法條
刑法第214條
明知為不實之事項，而使公務員登載於職務上所掌之公文書，足
以生損害於公眾或他人者，處3 年以下有期徒刑、拘役或5 百元
以下罰金。
公司法第9條第1項
公司應收之股款，股東並未實際繳納，而以申請文件表明收足，
或股東雖已繳納而於登記後將股款發還股東，或任由股東收回者
，公司負責人各處5 年以下有期徒刑、拘役或科或併科新臺幣
 50 萬元以上250 萬元以下罰金。
95年5月24日修正施行前商業會計法第71條
商業負責人、主辦及經辦會計人員或依法受託代他人處理會計事
務之人員有左列情事之一者，處五年以下有期徒刑、拘役或科或
併科新台幣十五萬元以下罰金：
一、以明知為不實之事項，而填製會計憑證或記入帳冊者。
二、故意使應保存之會計憑證、帳簿報表滅失毀損者。
三、意圖不法之利益而偽造、變造會計憑證、帳簿報表內容或撕
    毀其頁數者。
四、故意遺漏會計事項不為記錄，致使財務報表發生不實之結果
    者。
五、其他利用不正當方法，致使會計事項或財務報表發生不實之
    結果者。
稅捐稽徵法第43條
教唆或幫助犯第 41 條或第 42 條之罪者，處 3 年以下有期徒刑
、拘役或科新台幣 6 萬元以下罰金。
稅務人員、執行業務之律師、會計師或其他合法代理人犯前項之
罪者，加重其刑至二分之一。
稅務稽徵人員違反第 33 條規定者，除觸犯刑法者移送法辦外，
處1萬元以上5萬元以下罰鍰。
 附表一（買受人：金太祥股份有限公司）
┌──┬──────┬────┬──────┬─────┐
│編號│統一發票號碼│發票日期│發票金額(元)│稅額(元)  │
├──┼──────┼────┼──────┼─────┤
│１  │GU00000000  │94年7月 │533,500     │26,675    │
├──┼──────┼────┼──────┼─────┤
│２  │GU00000000  │94年8月 │468,750     │23,438    │
├──┼──────┼────┼──────┼─────┤
│３  │GU00000000  │94年8月 │534,900     │26,745    │
├──┼──────┼────┼──────┼─────┤
│４  │GU00000000  │94年8月 │484,500     │24,225    │
├──┼──────┼────┼──────┼─────┤
│５  │GU00000000  │94年8月 │351,500     │17,575    │
├──┼──────┼────┼──────┼─────┤
│６  │GU00000000  │94年8月 │301,500     │15,075    │
├──┼──────┼────┼──────┼─────┤
│總計│            │        │2,674,650   │133,733   │
└──┴──────┴────┴──────┴─────┘
 附表二（買受人：恩利富企業有限公司）
┌──┬──────┬────┬──────┬─────┐
│編號│統一發票號碼│發票日期│發票金額(元)│稅額(元)  │
├──┼──────┼────┼──────┼─────┤
│１  │HU00000000  │94年9月 │641,725     │32,086    │
├──┼──────┼────┼──────┼─────┤
│２  │HU00000000  │94年9月 │355,775     │17,789    │
├──┼──────┼────┼──────┼─────┤
│３  │HU00000000  │94年9月 │72,836      │3,642     │
├──┼──────┼────┼──────┼─────┤
│４  │HU00000000  │94年10月│586,080     │29,304    │
├──┼──────┼────┼──────┼─────┤
│５  │HU00000000  │94年10月│452,400     │22,620    │
├──┼──────┼────┼──────┼─────┤
│總計│            │        │2,108,816   │105,441   │
└──┴──────┴────┴──────┴─────┘
 附表三（買受人：海佳國際有限公司）
┌──┬──────┬────┬──────┬─────┐
│編號│統一發票號碼│發票日期│發票金額(元)│稅額(元)  │
├──┼──────┼────┼──────┼─────┤
│１  │KU00000000  │95年1月 │540,000     │27,000    │
├──┼──────┼────┼──────┼─────┤
│２  │KU00000000  │95年1月 │486,000     │24,300    │
├──┼──────┼────┼──────┼─────┤
│３  │KU00000000  │95年1月 │504,000     │25,200    │
├──┼──────┼────┼──────┼─────┤
│４  │KU00000000  │95年1月 │540,000     │27,000    │
├──┼──────┼────┼──────┼─────┤
│５  │KU00000000  │95年1月 │504,000     │25,200    │
├──┼──────┼────┼──────┼─────┤
│６  │KU00000000  │95年1月 │504,000     │25,200    │
├──┼──────┼────┼──────┼─────┤
│７  │KU00000000  │95年2月 │486,000     │24,300    │
├──┼──────┼────┼──────┼─────┤
│８  │KU00000000  │95年2月 │504,000     │25,200    │
├──┼──────┼────┼──────┼─────┤
│９  │KU00000000  │95年2月 │504,000     │25,200    │
├──┼──────┼────┼──────┼─────┤
│１０│KU00000000  │95年2月 │360,000     │18,000    │
├──┼──────┼────┼──────┼─────┤
│１１│KU00000000  │95年2月 │504,000     │25,200    │
├──┼──────┼────┼──────┼─────┤
│１２│KU00000000  │95年2月 │504,000     │25,200    │
├──┼──────┼────┼──────┼─────┤
│１３│KU00000000  │95年2月 │504,000     │25,200    │
├──┼──────┼────┼──────┼─────┤
│１４│KU00000000  │95年2月 │360,000     │18,000    │
├──┼──────┼────┼──────┼─────┤
│１５│MU00000000  │95年2月 │43,000      │2,150     │
├──┼──────┼────┼──────┼─────┤
│總計│            │        │6,847,000   │342,350   │
└──┴──────┴────┴──────┴─────┘
 附表四（買受人：永美科技材料股份有限公司）
┌──┬──────┬────┬──────┬─────┐
│編號│統一發票號碼│發票日期│發票金額(元)│稅額(元)  │
├──┼──────┼────┼──────┼─────┤
│１  │JU00000000  │94年11月│526,400     │26,320    │
├──┼──────┼────┼──────┼─────┤
│２  │JU00000000  │94年11月│496,160     │24,808    │
├──┼──────┼────┼──────┼─────┤
│３  │JU00000000  │94年11月│583,200     │29,160    │
├──┼──────┼────┼──────┼─────┤
│４  │JU00000000  │94年11月│435,700     │21,785    │
├──┼──────┼────┼──────┼─────┤
│５  │JU00000000  │94年11月│576,800     │28,840    │
├──┼──────┼────┼──────┼─────┤
│６  │JU00000000  │94年11月│540,000     │27,000    │
├──┼──────┼────┼──────┼─────┤
│７  │JU00000000  │94年11月│543,500     │27,175    │
├──┼──────┼────┼──────┼─────┤
│８  │JU00000000  │94年11月│507,000     │25,350    │
├──┼──────┼────┼──────┼─────┤
│９  │JU00000000  │94年11月│525,000     │26,250    │
├──┼──────┼────┼──────┼─────┤
│１０│JU00000000  │94年11月│552,000     │27,600    │
├──┼──────┼────┼──────┼─────┤
│１１│JU00000000  │94年12月│550,600     │27,530    │
├──┼──────┼────┼──────┼─────┤
│１２│JU00000000  │94年12月│434,000     │21,700    │
├──┼──────┼────┼──────┼─────┤
│１３│JU00000000  │94年12月│531,750     │26,588    │
├──┼──────┼────┼──────┼─────┤
│１４│JU00000000  │94年12月│544,000     │27,200    │
├──┼──────┼────┼──────┼─────┤
│１５│JU00000000  │94年12月│559,000     │27,950    │
├──┼──────┼────┼──────┼─────┤
│１６│JU00000000  │94年12月│544,000     │27,200    │
├──┼──────┼────┼──────┼─────┤
│１７│JU00000000  │94年12月│462,000     │23,100    │
├──┼──────┼────┼──────┼─────┤
│１８│JU00000000  │94年12月│431,050     │21,553    │
├──┼──────┼────┼──────┼─────┤
│１９│JU00000000  │94年12月│559,000     │27,950    │
├──┼──────┼────┼──────┼─────┤
│總計│            │        │9,901,160   │495,059   │
└──┴──────┴────┴──────┴─────┘
 附表五（買受人：百啟興業有限公司）
┌──┬──────┬────┬──────┬─────┐
│編號│統一發票號碼│發票日期│發票金額(元)│稅額(元)  │
├──┼──────┼────┼──────┼─────┤
│１  │HU00000000  │94年9月 │596,000     │29,800    │
├──┼──────┼────┼──────┼─────┤
│２  │HU00000000  │94年9月 │294,000     │14,700    │
├──┼──────┼────┼──────┼─────┤
│３  │HU00000000  │94年9月 │480,400     │24,020    │
├──┼──────┼────┼──────┼─────┤
│４  │HU00000000  │94年9月 │268,400     │13,420    │
├──┼──────┼────┼──────┼─────┤
│５  │HU00000000  │94年9月 │533,750     │26,688    │
├──┼──────┼────┼──────┼─────┤
│６  │HU00000000  │94年11月│430,000     │21,500    │
├──┼──────┼────┼──────┼─────┤
│７  │HU00000000  │94年11月│180,600     │9,030     │
├──┼──────┼────┼──────┼─────┤
│８  │HU00000000  │94年12月│373,275     │18,664    │
├──┼──────┼────┼──────┼─────┤
│９  │HU00000000  │94年12月│434,450     │21,723    │
├──┼──────┼────┼──────┼─────┤
│１０│HU00000000  │94年12月│373,500     │18,675    │
├──┼──────┼────┼──────┼─────┤
│１１│HU00000000  │94年12月│58,500      │2,925     │
├──┼──────┼────┼──────┼─────┤
│１２│HU00000000  │94年12月│635,500     │31,775    │
├──┼──────┼────┼──────┼─────┤
│１３│HU00000000  │94年12月│360,000     │18,000    │
├──┼──────┼────┼──────┼─────┤
│１４│HU00000000  │94年12月│1,192,650   │59,633    │
├──┼──────┼────┼──────┼─────┤
│１５│HU00000000  │94年12月│1,188,000   │59,400    │
├──┼──────┼────┼──────┼─────┤
│１６│HU00000000  │94年12月│888,000     │44,400    │
├──┼──────┼────┼──────┼─────┤
│總計│            │        │8,287,025   │414,353   │
└──┴──────┴────┴──────┴─────┘
 附表六（買受人：許永昌水電行）
┌──┬──────┬────┬──────┬─────┐
│編號│統一發票號碼│發票日期│發票金額(元)│稅額(元)  │
├──┼──────┼────┼──────┼─────┤
│１  │FU00000000  │94年5月 │465,000     │23,250    │
├──┼──────┼────┼──────┼─────┤
│２  │FU00000000  │94年5月 │483,600     │24,180    │
├──┼──────┼────┼──────┼─────┤
│３  │FU00000000  │94年5月 │532,000     │26,600    │
├──┼──────┼────┼──────┼─────┤
│４  │FU00000000  │94年5月 │586,500     │29,325    │
├──┼──────┼────┼──────┼─────┤
│５  │FU00000000  │94年5月 │325,000     │16,250    │
├──┼──────┼────┼──────┼─────┤
│６  │FU00000000  │94年5月 │455,900     │22,795    │
├──┼──────┼────┼──────┼─────┤
│７  │FU00000000  │94年6月 │492,800     │24,640    │
├──┼──────┼────┼──────┼─────┤
│８  │FU00000000  │94年6月 │505,200     │25,260    │
├──┼──────┼────┼──────┼─────┤
│９  │FU00000000  │94年6月 │449,000     │22,450    │
├──┼──────┼────┼──────┼─────┤
│１０│FU00000000  │94年6月 │326,300     │16,315    │
├──┼──────┼────┼──────┼─────┤
│１１│FU00000000  │94年6月 │576,000     │28,800    │
├──┼──────┼────┼──────┼─────┤
│１２│FU00000000  │94年6月 │492,350     │24,618    │
├──┼──────┼────┼──────┼─────┤
│１３│FU00000000  │94年6月 │413,000     │20,650    │
├──┼──────┼────┼──────┼─────┤
│１４│FU00000000  │94年6月 │407,600     │20,380    │
├──┼──────┼────┼──────┼─────┤
│１５│FU00000000  │94年6月 │487,500     │24,375    │
├──┼──────┼────┼──────┼─────┤
│總計│            │        │6,997,750   │349,888   │
└──┴──────┴────┴──────┴─────┘
 附表七（買受人：亞東國際開發股份有限公司）
┌──┬──────┬────┬──────┬─────┐
│編號│統一發票號碼│發票日期│發票金額(元)│稅額(元)  │
├──┼──────┼────┼──────┼─────┤
│１  │GU00000000  │94年7月 │679,000     │33,950    │
├──┼──────┼────┼──────┼─────┤
│２  │GU00000000  │94年7月 │676,900     │33,845    │
├──┼──────┼────┼──────┼─────┤
│３  │GU00000000  │94年7月 │755,450     │37,773    │
├──┼──────┼────┼──────┼─────┤
│４  │GU00000000  │94年7月 │448,800     │22,440    │
├──┼──────┼────┼──────┼─────┤
│５  │GU00000000  │94年8月 │663,000     │33,150    │
├──┼──────┼────┼──────┼─────┤
│６  │GU00000000  │94年8月 │416,250     │20,813    │
├──┼──────┼────┼──────┼─────┤
│７  │GU00000000  │94年8月 │637,500     │31,875    │
├──┼──────┼────┼──────┼─────┤
│８  │GU00000000  │94年8月 │697,500     │34,875    │
├──┼──────┼────┼──────┼─────┤
│９  │GU00000000  │94年8月 │504,400     │25,220    │
├──┼──────┼────┼──────┼─────┤
│１０│GU00000000  │94年8月 │520,000     │26,000    │
├──┼──────┼────┼──────┼─────┤
│總計│            │        │5,998,800   │299,941   │
└──┴──────┴────┴──────┴─────┘
 附表八（買受人：玉銓企業有限公司）
┌──┬──────┬────┬──────┬─────┐
│編號│統一發票號碼│發票日期│發票金額(元)│稅額(元)  │
├──┼──────┼────┼──────┼─────┤
│１  │JU00000000  │94年12月│480,000     │24,000    │
├──┼──────┼────┼──────┼─────┤
│２  │JU00000000  │94年12月│480,000     │24,000    │
├──┼──────┼────┼──────┼─────┤
│３  │JU00000000  │94年12月│450,000     │22,500    │
├──┼──────┼────┼──────┼─────┤
│總計│            │        │1,410,000   │70,500    │
└──┴──────┴────┴──────┴─────┘
 附表九（銷售人：新耀企業社）
┌──┬──────┬────┬──────┬─────┐
│編號│統一發票號碼│發票日期│發票金額(元)│稅額(元)  │
├──┼──────┼────┼──────┼─────┤
│１  │JU00000000  │94年11月│831,900     │41,595    │
├──┼──────┼────┼──────┼─────┤
│２  │JU00000000  │94年11月│1,148,250   │57,413    │
├──┼──────┼────┼──────┼─────┤
│３  │JU00000000  │94年11月│773,200     │38,660    │
├──┼──────┼────┼──────┼─────┤
│４  │JU00000000  │94年11月│816,000     │40,800    │
├──┼──────┼────┼──────┼─────┤
│５  │JU00000000  │94年11月│892,800     │44,640    │
├──┼──────┼────┼──────┼─────┤
│６  │JU00000000  │94年11月│891,000     │44,550    │
├──┼──────┼────┼──────┼─────┤
│７  │JU00000000  │94年11月│750,000     │37,500    │
├──┼──────┼────┼──────┼─────┤
│８  │JU00000000  │94年12月│510,000     │25,500    │
├──┼──────┼────┼──────┼─────┤
│９  │JU00000000  │94年12月│529,800     │26,490    │
├──┼──────┼────┼──────┼─────┤
│１０│JU00000000  │94年12月│975,000     │48,750    │
├──┼──────┼────┼──────┼─────┤
│１１│JU00000000  │94年12月│954,200     │47,710    │
├──┼──────┼────┼──────┼─────┤
│１２│JU00000000  │94年12月│1,122,000   │56,100    │
├──┼──────┼────┼──────┼─────┤
│１３│JU00000000  │94年12月│785,500     │39,275    │
├──┼──────┼────┼──────┼─────┤
│１４│JU00000000  │94年12月│589,000     │29,450    │
├──┼──────┼────┼──────┼─────┤
│１５│JU00000000  │94年12月│838,200     │41,910    │
├──┼──────┼────┼──────┼─────┤
│１６│JU00000000  │94年12月│880,000     │44,000    │
├──┼──────┼────┼──────┼─────┤
│１７│JU00000000  │94年12月│873,000     │43,650    │
├──┼──────┼────┼──────┼─────┤
│１８│JU00000000  │94年12月│968,000     │48,400    │
├──┼──────┼────┼──────┼─────┤
│１９│JU00000000  │94年12月│760,000     │38,000    │
├──┼──────┼────┼──────┼─────┤
│總計│            │        │15,887,850  │794,393   │
└──┴──────┴────┴──────┴─────┘
 附表十（銷售人：元榕電子有限公司）
┌──┬──────┬────┬──────┬─────┐
│編號│統一發票號碼│發票日期│發票金額(元)│稅額(元)  │
├──┼──────┼────┼──────┼─────┤
│１  │GU00000000  │94年7月 │672,000     │33,600    │
├──┼──────┼────┼──────┼─────┤
│２  │GU00000000  │94年7月 │669,550     │33,478    │
├──┼──────┼────┼──────┼─────┤
│３  │GU00000000  │94年7月 │747,300     │37,365    │
├──┼──────┼────┼──────┼─────┤
│４  │GU00000000  │94年7月 │528,000     │26,400    │
├──┼──────┼────┼──────┼─────┤
│５  │GU00000000  │94年7月 │447,100     │22,355    │
├──┼──────┼────┼──────┼─────┤
│６  │GU00000000  │94年7月 │656,500     │32,825    │
├──┼──────┼────┼──────┼─────┤
│７  │GU00000000  │94年7月 │412,550     │20,628    │
├──┼──────┼────┼──────┼─────┤
│８  │GU00000000  │94年7月 │623,400     │31,170    │
├──┼──────┼────┼──────┼─────┤
│９  │GU00000000  │94年8月 │936,000     │46,800    │
├──┼──────┼────┼──────┼─────┤
│１０│GU00000000  │94年8月 │680,100     │34,005    │
├──┼──────┼────┼──────┼─────┤
│１１│GU00000000  │94年8月 │1,004,950   │50,248    │
├──┼──────┼────┼──────┼─────┤
│１２│GU00000000  │94年8月 │525,600     │26,280    │
├──┼──────┼────┼──────┼─────┤
│１３│GU00000000  │94年8月 │647,500     │32,375    │
├──┼──────┼────┼──────┼─────┤
│１４│GU00000000  │94年9月 │567,500     │28,375    │
├──┼──────┼────┼──────┼─────┤
│１５│GU00000000  │94年9月 │812,600     │40,630    │
├──┼──────┼────┼──────┼─────┤
│１６│GU00000000  │94年9月 │736,200     │36,810    │
├──┼──────┼────┼──────┼─────┤
│總計│            │        │10,666,850  │533,344   │
└──┴──────┴────┴──────┴─────┘
 附表十一（銷售人：日泰興有限公司）
┌──┬──────┬────┬──────┬─────┐
│編號│統一發票號碼│發票日期│發票金額(元)│稅額(元)  │
├──┼──────┼────┼──────┼─────┤
│１  │FU00000000  │94年6月 │559,300     │27,965    │
├──┼──────┼────┼──────┼─────┤
│２  │FU00000000  │94年6月 │622,200     │31,110    │
├──┼──────┼────┼──────┼─────┤
│３  │FU00000000  │94年6月 │331,500     │16,575    │
├──┼──────┼────┼──────┼─────┤
│４  │FU00000000  │94年6月 │673,500     │33,675    │
├──┼──────┼────┼──────┼─────┤
│５  │FU00000000  │94年6月 │660,000     │33,000    │
├──┼──────┼────┼──────┼─────┤
│６  │FU00000000  │94年6月 │506,000     │25,300    │
├──┼──────┼────┼──────┼─────┤
│７  │FU00000000  │94年6月 │625,000     │31,250    │
├──┼──────┼────┼──────┼─────┤
│８  │FU00000000  │94年6月 │615,000     │30,750    │
├──┼──────┼────┼──────┼─────┤
│９  │FU00000000  │94年6月 │476,000     │23,800    │
├──┼──────┼────┼──────┼─────┤
│１０│FU00000000  │94年6月 │688,750     │34,438    │
├──┼──────┼────┼──────┼─────┤
│１１│FU00000000  │94年6月 │250,000     │12,500    │
├──┼──────┼────┼──────┼─────┤
│１２│FU00000000  │94年6月 │290,000     │14,500    │
├──┼──────┼────┼──────┼─────┤
│１３│FU00000000  │94年6 月│701,575     │35,079    │
├──┼──────┼────┼──────┼─────┤
│總計│            │        │6,998,825   │349,942   │
└──┴──────┴────┴──────┴─────┘
 附表十二（銷售人：亞東國際開發股份有限公司)
┌──┬──────┬────┬──────┬─────┐
│編號│統一發票號碼│發票日期│發票金額(元)│稅額(元)  │
├──┼──────┼────┼──────┼─────┤
│１  │HU00000000  │94年10月│850,900     │42,545    │
├──┼──────┼────┼──────┼─────┤
│２  │HU00000000  │94年10月│645,000     │32,250    │
├──┼──────┼────┼──────┼─────┤
│３  │HU00000000  │94年10月│603,330     │30,167    │
├──┼──────┼────┼──────┼─────┤
│總計│            │        │2,099,230   │104,962   │
└──┴──────┴────┴──────┴─────┘
 附表十三（銷售人：和玉恭有限公司）
┌──┬──────┬────┬──────┬─────┐
│編號│統一發票號碼│發票日期│發票金額(元)│稅額(元)  │
├──┼──────┼────┼──────┼─────┤
│１  │JU00000000  │94年12月│570,000     │28,500    │
├──┼──────┼────┼──────┼─────┤
│２  │JU00000000  │94年12月│620,000     │31,000    │
├──┼──────┼────┼──────┼─────┤
│３  │JU00000000  │94年12月│216,600     │10,830    │
├──┼──────┼────┼──────┼─────┤
│總計│            │        │1,406,600   │70,330    │
└──┴──────┴────┴──────┴─────┘
 附表十四（銷售人：新昌興業有限公司）
┌──┬──────┬────┬──────┬─────┐
│編號│統一發票號碼│發票日期│發票金額(元)│稅額(元)  │
├──┼──────┼────┼──────┼─────┤
│１  │KU00000000  │95年1月 │320,000     │16,000    │
├──┼──────┼────┼──────┼─────┤
│２  │KU00000000  │95年1月 │400,000     │20,000    │
├──┼──────┼────┼──────┼─────┤
│３  │KU00000000  │95年1月 │340,000     │17,000    │
├──┼──────┼────┼──────┼─────┤
│４  │KU00000000  │95年1月 │400,000     │20,000    │
├──┼──────┼────┼──────┼─────┤
│５  │KU00000000  │95年2月 │400,000     │20,000    │
├──┼──────┼────┼──────┼─────┤
│６  │KU00000000  │95年2月 │400,000     │20,000    │
├──┼──────┼────┼──────┼─────┤
│７  │KU00000000  │95年2月 │400,000     │20,000    │
├──┼──────┼────┼──────┼─────┤
│８  │KU00000000  │95年2月 │400,000     │20,000    │
├──┼──────┼────┼──────┼─────┤
│９  │KU00000000  │95年2月 │320,000     │16,000    │
├──┼──────┼────┼──────┼─────┤
│１０│KU00000000  │95年2月 │240,000     │12,000    │
├──┼──────┼────┼──────┼─────┤
│總計│            │        │3,620,000   │181,000   │
└──┴──────┴────┴──────┴─────┘


司法院資訊處製作；財團法人民間司法改革基金會備份。
